臺灣高等法院臺中分院民事裁定
110年度上字第59號
上  訴  人  蘇振利  
訴訟代理人  羅宗賢律師
上列上訴人因與被上訴人謝貴香間分配表異議之訴事件，上訴
人對於中華民國111年5月31日本院110年度上字第59號判決提起
第三審上訴，本院裁定如下：
    主  文
上訴人應於本裁定正本送達翌日起伍日內，逕向本院補繳第二審
裁判費新臺幣30,740元，如逾期未補正，即駁回其第三審上訴。
    理  由
一、按當事人因財產權而起訴或提起上訴，應依民事訴訟法第77
    條之13、第77條之16規定預納裁判費，此為必須具備之程式
    ，且為法院應依職權調查之事項，不因訴訟程序進行至何程
    度而有差異。又上訴不合程式或有其他不合法之情形而可以
    補正者，原第一審法院應定期間命其補正，如不於期間內補
    正，應以裁定駁回之，民事訴訟法第第442條第2項定有明文
    ；上開規定，依同法第481條規定，於第三審程序亦有準用
    。
二、次按訴訟標的之價額，由法院核定；核定訴訟標的之價額，
    以起訴時之交易價額為準；無交易價額者，以原告就訴訟標
    的所有之利益為準，民事訴訟法第77條之1第1項、第2項定
    有明文。又按分配表異議之訴之訴訟標的價額，以異議者請
    求宣示變更或撤銷原分配表重新製作分配表所得之利益為準
    。債務人為原告時，以原告主張因變更分配表，致被告即債
    權人較原分配表所減少之分配金額為標準定之（最高法院10
    9年度台抗字第1040號裁定意旨參照）；計算上訴利益，應
    以上訴聲明範圍內訴訟標的之價額為準，自不得超過原告起
    訴之訴訟標的價額。
三、經查：
　㈠債務人即被上訴人於原審主張臺灣臺中地方法院107年度司執
    字第89172號強制執行事件，於民國108年6月19日作成之分
    配表，請求將次序2上訴人受分配之執行必要費用新臺幣（
    下同）6,000元、次序7上訴人之第2順位抵押權受分配金額3
    ,000,000元、次序9上訴人之普通債權受分配金額2,066,391
    元，均應予剔除，不得列入分配。故本件訴訟標的價額，應
    以被上訴人主張更改分配表，致上訴人減少分配金額5,072,
    391元（計算式：6000＋3,000,000+2,066,391＝5,072,391）
    核定之。
  ㈡原審為上訴人全部敗訴之判決，上訴人不服，提起上訴，核
    其第二審上訴利益額為5,072,391元，應徵第二審裁判費76,
    938元。嗣本院判決將原判決關於剔除分配表次序7上訴人之
    第2順位抵押權受分配金額3,000,000元部分廢棄，駁回廢棄
    部分被上訴人在第一審之訴，另駁回上訴人其餘上訴，上訴
    人就其敗訴部分提起第三審上訴，核其第三審上訴所得受之
    利益，為剔除分配表次序2、9，所減少得受分配之金額共2,
    072,391元（計算式：6000＋2,066,391＝2,072,391），應徵
    第三審裁判費32,388元。惟上訴人僅分別繳納第二審裁判費
    46,198元、第三審裁判費32,388元（見本院卷第29頁、本院
    11年8月1日自行繳納款項收據），尚應補繳第二審裁判費30
    ,740元（76,938元－46,198元＝30,740元），茲命上訴人於收
    受本裁定正本送達翌日起5日內向本院補繳上述不足額之裁
    判費，如數逕向本院補繳，逾期未補正，即依民事訴訟法第
    481條準用第442條第2項後段之規定，認為其上訴不合法，
    以裁定駁回上訴。
四、爰裁定如主文。
中    華    民    國    111    年   9     月    22    日
                    民事第四庭  審判長法　官  林慧貞 
　　　　　　　　　　　　　　          法　官  鄭舜元 
　　　　　　　　　　　　　　　        法　官  劉惠娟
正本係照原本作成。 
如不服本裁定應於裁定送達後10日內向本院提出抗告理由狀（須
按他造人數附具繕本），並繳納抗告裁判費新台幣1000元。因疫
情而遲誤不變期間，得向法院聲請回復原狀。

                                      書記官  陳文明
　　　　　　　　　　　　　　　　　　　   
中　　華　　民　　國　　111 　年　　9 　　月　　23　　日